【裁判字號】    89,台抗,394
【裁判日期】    890921
【裁判案由】    加重傷害聲請法官迴避
【裁判全文】
最高法院刑事裁定                                八十九年度台抗字第三九四號
    抗  告  人  甲○○
右抗告人因自訴被告楊鴻正等加重傷害案件，不服台灣高等法院中華民國八十九年八
月八日駁回其聲請法官迴避之裁定（八十九年度聲字第六七六號），提起抗告，本院
裁定如左：
    主  文
抗告駁回。
    理  由
按當事人聲請法官迴避，以有具體事實足認其執行職務有偏頗之情形為限，若僅對於
法官之指揮訴訟，或其訊問方法，有所不滿，不能指為有偏頗之虞（參照本院民國十
八年抗字第一四九號判例意旨）。而刑事訴訟法第十八條第二款規定，得聲請法官迴
避原因之所謂「足認其執行職務有偏頗之虞者」，係指以一般通常之人所具有之合理
觀點，對於該承辦法官能否為公平之裁判，均足產生懷疑；且此種懷疑之發生，存有
其安全客觀之原因，而非僅出諸當事人自己主觀之判斷者，始足當之。至於訴訟上之
指揮乃專屬於法院之職權，當事人之主張、聲請，在無礙於事實之確認之及法的解釋
適用之範圍下，法院固得斟酌其請求以為訴訟之進行，但仍不得以此對當事人之有利
與否，作為其將有不公平裁判之依據，更不得以此訴訟之進行與否而謂有偏頗之虞聲
請法官迴避（本院著有七十九年臺抗字第三一八號判例可資參照）。本件抗告人甲○
○在原審聲請意旨略以：抗告人即自訴人甲○○對被告楊鴻正、馬榮松、許元彬三人
提起加重傷害罪之自訴，經臺灣臺北地方法院判決被告三人無罪，抗告人提起上訴後
，分由原審審理中（八十八年度上訴字第一三五九號）。因受命法官官有明，在訊問
證人之際，一再誘導證人為模糊不清甚或有利被告之證詞，復於調查程序間揶揄抗告
人為黑社會老大，暗喻抗告人之指述不實，對於所提出調查之證據，亦未依聲請或依
職權詳加調查，即終結調查程序而遽行辯論，足認其有偏頗之虞，爰聲請受命法官迴
避云云。原審裁定以：抗告人所指系爭案件之受命法官於調查程序間揶揄其為黑社會
老大一節，經調閱八十八年度上訴字第一三五九號案件查閱之結果，並未發現有上開
情形；且查，抗告人歷次開庭時，均有其所委任之代理人徐國賢、許淑惠或翁方彬等
律師在場，並未當場提出質疑，有各該筆錄可憑，實難徒憑聲請人個人主觀想法，推
測受命法官對其所為之陳述均採不利之認定。至於其餘所指有關證據之調查部分，抗
告人徒以受命法官於調查程序未採取應為之處置，或就其聲請未為准許，即認有偏頗
之虞，核與前開說明，亦有未合。是聲請意旨所指云云，應係抗告人個人對受命法官
之指揮訴訟及訊問方法，有所不滿，尚難認有何具體事實足認該受命法官執行職務有
偏頗之情形，與首開法定聲請迴避要件不符，因認其聲請不能認為正當，依刑事訴訟
法第二十一條第一項，裁定駁回其聲請。經核於法並無不合，抗告意旨指摘原裁定未
調取播放開庭錄音帶，以證明確有該暗喻，尚難認法官執行職務偏頗，抗告並無理由
，應予駁回。
據上論結，應依刑事訴訟法第四百十二條，裁定如主文。
中      華      民      國    八十九    年      九      月    二十一    日
                              最高法院刑事第七庭
                                  審判長法官  洪  文  章
                                        法官  花  滿  堂
                                        法官  陳  世  淙
                                        法官  洪  佳  濱
                                        法官  林  茂  雄
      右正本證明與原本無異
                                              書  記  官
中      華      民      國    八十九    年      十      月      九      日


司法院資訊處製作；財團法人民間司法改革基金會備份。
